【裁判字號】    90,基簡,503
【裁判日期】    901210
【裁判案由】    損害賠償
【裁判全文】
臺灣基隆地方法院宣示判決筆錄  九十年度基簡字第五０三號
    原      告  乙○○
    被      告  甲○○
    訴訟代理人  邱文豪
右當事人間九十年度基簡字第五０三號損害賠償事件於中華民國九十年十二月十日下
午四時在本院民事第七法庭公開宣示判決出席職員如左：
                法      官  蔡佳玲
                法院書記官  陳碧玉
                通      譯  劉春生
朗讀案由兩造均未到
法官朗讀主文宣示判決，並諭知將判決主文、所裁判之訴訟標的及其理由要領，記載
於後：
    主      文：
原告之訴及假執行之聲請均駁回。
    事實及理由要領：
一、原告起訴主張略以：原告於民國八十八年四月二十五日向第三人李阿葉承租基隆
    市○○○街三二巷十弄十九號房屋，租期至九十三年五月二十五日止，約定由原
    告出資修繕房屋，並以修繕代價充作五年房租，嗣原告共計花費新臺幣（下同）
    二十四萬四千四百元修繕該屋。第三人李阿葉日後未經原告同意，擅將該屋賣予
    被告，並於九十年七月六日辦妥建物及土地所有權移轉登記。九十年七月間某日
    ，原告外出返家後，驚見屋內所有物品遭搬遷一空，旋即報警處理，數日後又發
    現被告雇工整修該屋，並將房屋出租他人居住，原告曾發函通知被告出面處理，
    然未獲被告置理。依民法第四百二十五條第一項買賣不破租賃之規定，本件房屋
    租賃契約應存在原告與被告間，被告擅將原告之物搬離該屋，侵害原告之租賃權
    ，致原告必須暫住友人住處而受有損害，為此爰依債務不履行及侵權行為損害賠
    償之規定，請求被告賠償原告相當於剩餘租期租金之損害十二萬九千八百元，及
    自起訴狀繕本送達被告之翌日起至清償日止，按年息百分之五計算之利息。
二、被告抗辯略以：被告向第三人李阿葉買受該屋時，李阿葉曾告知該屋並未出租他
    人，所以被告根本不知原告與李阿葉間存有租賃關係，被告與原告間亦無租賃關
    係存在。又原告係交空屋給被告，原告置放屋內之物品並非被告所搬遷。
三、按八十八年四月二十一日修正公布之民法第四百二十五條規定：「出租人於租賃
    物交付後，承租人占有中，縱將其所有權讓與第三人，其租賃契約，對於受讓人
    仍繼續存在。前項規定，於未經公證之不動產租賃契約，其期限逾五年或未定期
    限者，不適用之。」，足見所謂「買賣不破租賃」之規定於租賃期限逾五年且未
    經公證之不動產租賃契約並不適用，合先敘明。
四、原告主張其與第三人李阿葉所簽定之房屋租賃契約，因民法第四百二十五條「買
    賣不破租賃」之規定，轉而存在於原告與被告（即房屋買受人）之間一節，雖據
    原告提出其與李阿葉於八十八年四月二十五日所簽定之「最新押租賃契約書」一
    份、土地登記謄本五份及建物登記謄本一份（以上均影本附卷）為證，然揆諸原
    告與李阿葉簽定之房屋租賃契約第二條約定「租賃期限經甲乙雙方洽訂為五年Ｏ
    個月即自民國八十八年四月二十五日起至民國九十三年五月二十五日止」，而自
    八十八年四月二十五日起計算至九十三年五月二十五日止，其租賃期間應為五年
    一個月（契約書計算成五年Ｏ個月應為誤算），且原告亦當庭自陳本件房屋租賃
    契約並未經公證，是依民法第四百二十五條第二項之規定，本件租賃期限逾五年
    且未經公證之不動產租賃契約並無同條第一項「買賣不破租賃」規定之適用，是
    原告主張其與第三人李阿葉所簽定之房屋租賃契約現應存在於原告與被告之間一
    節，於法無據。原告另主張被告趁其外出之際，擅將其放置屋內物品搬遷一空，
    侵害其租賃權一節，為被告所否認，而原告亦當庭陳稱不知究竟何人將其放置屋
    內物品搬遷一空，只好訴請目前之房屋所有權人賠償等語（詳見本院九十年十一
    月二十六日言詞辯論筆錄），本件原告既無法舉證證明被告確係未經同意擅自將
    其物品搬遷一空之行為人，其主張被告應負侵權行為責任一節即屬無據。
五、從而，原告依租賃契約債務不履行及侵權行為之法律關係訴請被告賠償原告相當
    於剩餘租期租金之損害十二萬九千八百元，及自起訴狀繕本送達被告之翌日起至
    清償日止，按年息百分之五計算之利息，為無理由，應予駁回。其假執行之聲請
    亦失所依據，應併予駁回。
中      華      民      國     九十     年     十二     月      十      日
~B臺灣基隆地方法院基隆簡易庭
~B        法院書記官  陳碧玉
~B        法      官  蔡佳玲
右正本證明與原本無異。
本筆錄正本之送達，與判決正本之送達同一效力。
對於本件判決如有不服，應於收受送達後二十日內向本院提出上訴書狀，上訴於本院
合議庭，並按他造當事人之人數附俱繕本。
中      華      民      國    九十      年     十二     月     十二     日
~B        法院書記官  陳碧玉


司法院資訊處製作；財團法人民間司法改革基金會備份。
